{"present": {"1 Singular": {"Affirmative": "athchomhairl\u00edm", "Question": "an athchomhairl\u00edm?", "Negative": "n\u00ed athchomhairl\u00edm"}, "2 Singular": {"Affirmative": "athchomhairl\u00edonn t\u00fa", "Question": "an athchomhairl\u00edonn t\u00fa?", "Negative": "n\u00ed athchomhairl\u00edonn t\u00fa"}, "3 Singular": {"Male": {"Affirmative": "athchomhairl\u00edonn s\u00e9", "Question": "an athchomhairl\u00edonn s\u00e9?", "Negative": "n\u00ed athchomhairl\u00edonn s\u00e9"}, "Female": {"Affirmative": "athchomhairl\u00edonn s\u00ed", "Question": "an athchomhairl\u00edonn s\u00ed?", "Negative": "n\u00ed athchomhairl\u00edonn s\u00ed"}}, "1 Plural": {"Compressed": {"Affirmative": "athchomhairl\u00edmid", "Question": "an athchomhairl\u00edmid?", "Negative": "n\u00ed athchomhairl\u00edmid"}, "Extended": {"Affirmative": "athchomhairl\u00edonn muid", "Question": "an athchomhairl\u00edonn muid?", "Negative": "n\u00ed athchomhairl\u00edonn muid"}}, "2 Plural": {"Affirmative": "athchomhairl\u00edonn sibh", "Question": "an athchomhairl\u00edonn sibh?", "Negative": "n\u00ed athchomhairl\u00edonn sibh"}, "3 Plural": {"Affirmative": "athchomhairl\u00edonn siad", "Question": "an athchomhairl\u00edonn siad?", "Negative": "n\u00ed athchomhairl\u00edonn siad"}, "Passive": {"Affirmative": "athchomhairl\u00edtear", "Question": "an athchomhairl\u00edtear?", "Negative": "n\u00ed athchomhairl\u00edtear"}}, "future": {"1 Singular": {"Affirmative": "athchomhairleoidh m\u00e9", "Question": "an athchomhairleoidh m\u00e9?", "Negative": "n\u00ed athchomhairleoidh m\u00e9"}, "2 Singular": {"Affirmative": "athchomhairleoidh t\u00fa", "Question": "an athchomhairleoidh t\u00fa?", "Negative": "n\u00ed athchomhairleoidh t\u00fa"}, "3 Singular": {"Male": {"Affirmative": "athchomhairleoidh s\u00e9", "Question": "an athchomhairleoidh s\u00e9?", "Negative": "n\u00ed athchomhairleoidh s\u00e9"}, "Female": {"Affirmative": "athchomhairleoidh s\u00ed", "Question": "an athchomhairleoidh s\u00ed?", "Negative": "n\u00ed athchomhairleoidh s\u00ed"}}, "1 Plural": {"Compressed": {"Affirmative": "athchomhairleoimid", "Question": "an athchomhairleoimid?", "Negative": "n\u00ed athchomhairleoimid"}, "Extended": {"Affirmative": "athchomhairleoidh muid", "Question": "an athchomhairleoidh muid?", "Negative": "n\u00ed athchomhairleoidh muid"}}, "2 Plural": {"Affirmative": "athchomhairleoidh sibh", "Question": "an athchomhairleoidh sibh?", "Negative": "n\u00ed athchomhairleoidh sibh"}, "3 Plural": {"Affirmative": "athchomhairleoidh siad", "Question": "an athchomhairleoidh siad?", "Negative": "n\u00ed athchomhairleoidh siad"}, "Passive": {"Affirmative": "athchomhairleofar", "Question": "an athchomhairleofar?", "Negative": "n\u00ed athchomhairleofar"}}, "past": {"1 Singular": {"Affirmative": "d'athchomhairligh m\u00e9", "Question": "ar athchomhairligh m\u00e9?", "Negative": "n\u00edor athchomhairligh m\u00e9"}, "2 Singular": {"Affirmative": "d'athchomhairligh t\u00fa", "Question": "ar athchomhairligh t\u00fa?", "Negative": "n\u00edor athchomhairligh t\u00fa"}, "3 Singular": {"Male": {"Affirmative": "d'athchomhairligh s\u00e9", "Question": "ar athchomhairligh s\u00e9?", "Negative": "n\u00edor athchomhairligh s\u00e9"}, "Female": {"Affirmative": "d'athchomhairligh s\u00ed", "Question": "ar athchomhairligh s\u00ed?", "Negative": "n\u00edor athchomhairligh s\u00ed"}}, "1 Plural": {"Compressed": {"Affirmative": "d'athchomhairl\u00edomar", "Question": "ar athchomhairl\u00edomar?", "Negative": "n\u00edor athchomhairl\u00edomar"}, "Extended": {"Affirmative": "d'athchomhairligh muid", "Question": "ar athchomhairligh muid?", "Negative": "n\u00edor athchomhairligh muid"}}, "2 Plural": {"Affirmative": "d'athchomhairligh sibh", "Question": "ar athchomhairligh sibh?", "Negative": "n\u00edor athchomhairligh sibh"}, "3 Plural": {"Compressed": {"Affirmative": "d'athchomhairligh siad", "Question": "ar athchomhairligh siad?", "Negative": "n\u00edor athchomhairligh siad"}, "Extended": {"Affirmative": "d'athchomhairl\u00edodar", "Question": "ar athchomhairl\u00edodar?", "Negative": "n\u00edor athchomhairl\u00edodar"}}, "Passive": {"Affirmative": "athchomhairl\u00edodh", "Question": "ar athchomhairl\u00edodh?", "Negative": "n\u00edor athchomhairl\u00edodh"}}, "condi": {"1 Singular": {"Affirmative": "d'athchomhairleoinn", "Question": "an athchomhairleoinn?", "Negative": "n\u00ed athchomhairleoinn"}, "2 Singular": {"Affirmative": "d'athchomhairleof\u00e1", "Question": "an athchomhairleof\u00e1?", "Negative": "n\u00ed athchomhairleof\u00e1"}, "3 Singular": {"Male": {"Affirmative": "d'athchomhairleodh s\u00e9", "Question": "an athchomhairleodh s\u00e9?", "Negative": "n\u00ed athchomhairleodh s\u00e9"}, "Female": {"Affirmative": "d'athchomhairleodh s\u00ed", "Question": "an athchomhairleodh s\u00ed?", "Negative": "n\u00ed athchomhairleodh s\u00ed"}}, "1 Plural": {"Compressed": {"Affirmative": "d'athchomhairleoimis", "Question": "an athchomhairleoimis?", "Negative": "n\u00ed athchomhairleoimis"}, "Extended": {"Affirmative": "d'athchomhairleodh muid", "Question": "an athchomhairleodh muid?", "Negative": "n\u00ed athchomhairleodh muid"}}, "2 Plural": {"Affirmative": "d'athchomhairleodh sibh", "Question": "an athchomhairleodh sibh?", "Negative": "n\u00ed athchomhairleodh sibh"}, "3 Plural": {"Compressed": {"Affirmative": "d'athchomhairleoid\u00eds", "Question": "an athchomhairleoid\u00eds?", "Negative": "n\u00ed athchomhairleoid\u00eds"}, "Extended": {"Affirmative": "d'athchomhairleodh siad", "Question": "an athchomhairleodh siad?", "Negative": "n\u00ed athchomhairleodh siad"}}, "Passive": {"Affirmative": "d'athchomhairleofa\u00ed", "Question": "an athchomhairleofa\u00ed?", "Negative": "n\u00ed athchomhairleofa\u00ed"}}, "imper": {"1 Singular": {"Affirmative": "athchomhairl\u00edm!", "Negative": "n\u00e1 hathchomhairl\u00edm!"}, "2 Singular": {"Affirmative": "athchomhairligh!", "Negative": "n\u00e1 hathchomhairligh!"}, "3 Singular": {"Male": {"Affirmative": "athchomhairl\u00edodh s\u00e9!", "Negative": "n\u00e1 hathchomhairl\u00edodh s\u00e9!"}, "Female": {"Affirmative": "athchomhairl\u00edodh s\u00ed!", "Negative": "n\u00e1 hathchomhairl\u00edodh s\u00ed!"}}, "1 Plural": {"Compressed": {"Affirmative": "athchomhairl\u00edmis!", "Negative": "n\u00e1 hathchomhairl\u00edmis!"}, "Extended": {"Affirmative": "athchomhairl\u00edodh muid!", "Negative": "n\u00e1 hathchomhairl\u00edodh muid!"}}, "2 Plural": {"Affirmative": "athchomhairl\u00edg\u00ed!", "Negative": "n\u00e1 hathchomhairl\u00edg\u00ed!"}, "3 Plural": {"Compressed": {"Affirmative": "athchomhairl\u00edd\u00eds!", "Negative": "n\u00e1 hathchomhairl\u00edd\u00eds!"}, "Extended": {"Affirmative": "athchomhairl\u00edodh siad!", "Negative": "n\u00e1 hathchomhairl\u00edodh siad!"}}, "Passive": {"Affirmative": "athchomhairl\u00edtear!", "Negative": "n\u00e1 hathchomhairl\u00edtear!"}}, "pastConti": {"1 Singular": {"Affirmative": "d'athchomhairl\u00ednn", "Question": "an athchomhairl\u00ednn?", "Negative": "n\u00ed athchomhairl\u00ednn"}, "2 Singular": {"Affirmative": "d'athchomhairl\u00edte\u00e1", "Question": "an athchomhairl\u00edte\u00e1?", "Negative": "n\u00ed athchomhairl\u00edte\u00e1"}, "3 Singular": {"Male": {"Affirmative": "d'athchomhairl\u00edodh s\u00e9", "Question": "an athchomhairl\u00edodh s\u00e9?", "Negative": "n\u00ed athchomhairl\u00edodh s\u00e9"}, "Female": {"Affirmative": "d'athchomhairl\u00edodh s\u00ed", "Question": "an athchomhairl\u00edodh s\u00ed?", "Negative": "n\u00ed athchomhairl\u00edodh s\u00ed"}}, "1 Plural": {"Compressed": {"Affirmative": "d'athchomhairl\u00edmis", "Question": "an athchomhairl\u00edmis?", "Negative": "n\u00ed athchomhairl\u00edmis"}, "Extended": {"Affirmative": "d'athchomhairl\u00edodh muid", "Question": "an athchomhairl\u00edodh muid?", "Negative": "n\u00ed athchomhairl\u00edodh muid"}}, "2 Plural": {"Affirmative": "d'athchomhairl\u00edodh sibh", "Question": "an athchomhairl\u00edodh sibh?", "Negative": "n\u00ed athchomhairl\u00edodh sibh"}, "3 Plural": {"Compressed": {"Affirmative": "d'athchomhairl\u00edd\u00eds", "Question": "an athchomhairl\u00edd\u00eds?", "Negative": "n\u00ed athchomhairl\u00edd\u00eds"}, "Extended": {"Affirmative": "d'athchomhairl\u00edodh siad", "Question": "an athchomhairl\u00edodh siad?", "Negative": "n\u00ed athchomhairl\u00edodh siad"}}, "Passive": {"Affirmative": "d'athchomhairl\u00edt\u00ed", "Question": "an athchomhairl\u00edt\u00ed?", "Negative": "n\u00ed athchomhairl\u00edt\u00ed"}}, "subj": {"1 Singular": {"Affirmative": "go n-athchomhairl\u00ed m\u00e9", "Negative": "n\u00e1r athchomhairl\u00ed m\u00e9"}, "2 Singular": {"Affirmative": "go n-athchomhairl\u00ed t\u00fa", "Negative": "n\u00e1r athchomhairl\u00ed t\u00fa"}, "3 Singular": {"Male": {"Affirmative": "go n-athchomhairl\u00ed s\u00e9", "Negative": "n\u00e1r athchomhairl\u00ed s\u00e9"}, "Female": {"Affirmative": "go n-athchomhairl\u00ed s\u00ed", "Negative": "n\u00e1r athchomhairl\u00ed s\u00ed"}}, "1 Plural": {"Compressed": {"Affirmative": "go n-athchomhairl\u00edmid", "Negative": "n\u00e1r athchomhairl\u00edmid"}, "Extended": {"Affirmative": "go n-athchomhairl\u00ed muid", "Negative": "n\u00e1r athchomhairl\u00ed muid"}}, "2 Plural": {"Affirmative": "go n-athchomhairl\u00ed sibh", "Negative": "n\u00e1r athchomhairl\u00ed sibh"}, "3 Plural": {"Affirmative": "go n-athchomhairl\u00ed siad", "Negative": "n\u00e1r athchomhairl\u00ed siad"}, "Passive": {"Affirmative": "go n-athchomhairl\u00edtear", "Negative": "n\u00e1r athchomhairl\u00edtear"}}, "verbal noun": "athchomhairli\u00fa", "verbal adjective": "athchomhairlithe"}